

Ashraf Ali
Tanin
Full-Stack-Entwickler

E-Mail-Adresse: ashraf.tanin@gmail.com

Adresse: Ernst-Grube-Straße 97, 08062 Zwickau

Telefonnummer: 491746784780

Persönlicher Blog: https://ashraftanin.com

BETREFF

Ich habe in den letzten 4 Jahren als Web-/Softwareentwickler in der Ukraine gearbeitet. Ich habe solide Erfahrung in der Arbeit mit React, MySQL, Express, Nodejs, MongoDB, PHP (Laravel), HTML und CSS. Ich verfüge außerdem über gute Kenntnisse in Datenstruktur, OOP wie Java und auch in der Entwicklung nativer Android-Apps mit Java. Ich suche eine neue Herausforderung für die Zusammenarbeit mit einem etablierten IT-Unternehmen, das Software und Webanwendungen entwickelt.

BERUFSERFAHRUNG

Zhytomyr, Ukraine 2020 - 2022

Softwareentwickler

Lomani Ukraine

Entwicklung und Pflege der Unternehmenswebsite und Informationssystems von in PHP (Laravel), React, HTML5 und CSS3.

Kiew, Ukraine 2018 – 2020

Webentwickler

Nazary Toys

Entwicklung von in PHP, HTML5, JavaScript und CSS.

Kabul, Afghanistan

IT Berater

OXUS Consulting Group

Analyse viele Softwaresysteme im Verteidigungsministerium (MoD), einschließlich CoreIMS, Afghanistan Human Resource Management Information System (AHRIMS) und Procurement IMS (PIMS). Unterstützung des MoD bei der Wartung und Verwendung von MISs.

Kabul, Afghanistan

Datenbankbeauftragter und Entwickler

IT-Abteilung, Ministerium für Hochschulbildung

Entwicklung eines CMS für die Abteilung und ein Bibliotheks Verwaltungs-Informationssystem für die Kabul Medical Universität.

AUSBILDUNG

Berlin, Deutschland 2011 – 2013

Master of Science in Informatik

Technische Universität Berlin

Kabul, Afghanistan 2005 – 2009

Bachelor of Science in Informatik

Universität Kabul

KOMPETENZEN

- React, React-Redux, React-Routing
- JavaScript, HTML5, CSS3
- PHP, Laravel, Express
- MySQL, MongoDB
- XML, JOSN, REST API, Git

SPRACHKENNTNISSE

- Deutsch B1, gut
- Englisch, fließend
- Persisch, Muttersprache
- Russisch, gut

TAMP!

Datum: 18.05.2023